【裁判字號】    89,南簡上,191
【裁判日期】    901219
【裁判案由】    違反動產擔保交易法
【裁判全文】
臺灣臺南地方法院刑事判決                      八十九年度南簡上字第一九一號
    上  訴  人  甲○○
    即  被  告
右列上訴人因違反動產擔保法案件，不服本院台南簡易庭八十九年度南簡字第六一八
號，中華民國八十九年十月二十一日第一審簡易判決（八十九年度偵字第一０三七九
號）提起上訴，本院管轄第二審之合議庭判決如左：
    主  文
上訴駁回。
    事  實
一、甲○○於民國八十七年一月二十日，以動產擔保交易法所示之附條件買賣方式，
    向順益汽車股份有限公司（以下簡稱順益公司）購買車牌號碼Ｃ九─七五一七號
    自用小客車一輛，係動產擔保交易之債務人。雙方約定價金為新台幣（下同）五
    十二萬九千元，除頭期款十七萬九千元外，分三十六期給付，每月一期，應於每
    月二十日付價款及利息共計一萬二千三百零五元，約定標的物存放地點為甲○○
    位於台南縣仁德鄉○○村○○路○段一七三號住處，並約定在價金未付清之前，
    標的物所有權仍屬於出賣人所有，不得任意遷移。惟甲○○自八十八年八月二十
    日起，即未續付款，且意圖不法利益，將前開汽車遷出前開約定存放地點，使為
    動產擔保交易標的物之前開汽車遷移不知去向，致出賣人順益公司追索無著因而
    受有損害。
二、案經順益公司訴由台灣台南地方法院檢察署檢察官偵查，並聲請以簡易判決處刑
    。
    理  由
一、右揭犯罪事實業據被告甲○○於偵審中自承不諱，核與告訴代理人乙○○於偵查
    中指訴情節相符，並有契約書、動產擔保交易附條件買賣設定登記申請書及汽車
    新領牌照登記書各件在卷可參，被告自白與事實相符，堪以採信。被告犯行明確
    ，應依法論科。
二、核上訴人即被告所為，係犯動產擔保交易法第三十八條之罪。原審以上訴人犯行
    明確，適用上開法條及刑事訴訟法第四百四十九條第一項前段、第四百五十四條
    第二項、刑法第十一條前段、第四十一條第一項前段（原審判決誤為第四十一條
    ）、罰金罰鍰提高標準條例第一條前段、第二條，論上訴人以動產動產擔保交易
    之債務人，意圖不法之利益，將標的物遷移，致生損害於債權人之罪，另審酌上
    訴人犯罪之一切情狀，量處拘役肆拾日，並諭知如易科罰金以佰元折算壹日。
    經核認事用法，並無違誤，所量刑度，亦屬適當。被告上訴意旨，指摘原判決量
    刑過重，當無可採。上訴為無理由，應予駁回。
據上論斷，應依刑事訴訟法第四百五十五條之一第一項、第三項、第三百六十八條，
判決如主文。
本案經檢察官李宗榮到庭執行職務
中      華      民      國    九十      年     十二     月     十九     日
                           臺灣臺南地方法院刑事庭
                                 審判長法      官
                                       法      官
                                       法      官
右正本證明與原本無異
本件不得上訴
                                       書  記  官
中    華    民    國     九 十     年     一     月       三十一        日


司法院資訊處製作；財團法人民間司法改革基金會備份。
